宣示判決筆錄
原      告  新安東京海上產物保險股份有限公司臺中分公司

法定代理人  王文龍  
訴訟代理人  曾賜源  
被      告  張子傑  




上列當事人間111年度中小字第1906號（原案號：111年度中簡字
第922號）請求侵權行為損害賠償（交通）事件，於中華民國111
年5月4日上午9時45分整在臺灣臺中地方法院臺中簡易庭宣示判
決，出席職員如下：
    法      官  林筱涵
    書  記  官  張峻偉
朗讀案由。
法官朗讀主文宣示判決如下：
    主      文
被告應給付原告新臺幣肆萬貳仟壹佰玖拾參元，及自民國一一一
年四月十五日起至清償日止，按週年利率百分之五計算之利息。
訴訟費用（減縮部分除外）新臺幣壹仟元由被告負擔。
本判決得假執行。
    事實及理由之要領
一、原告主張：被告於民國109年12月22日16時33分許，駕駛車
    牌號碼0000-00號自用小客車，行經臺中市南屯區五權西路
    二段與向心路口，因在左轉彎專用車道上違規直行行駛，碰
    撞原告所承保、訴外人張嘉玲所駕駛，且為訴外人王咸期所
    有之車牌號碼000-0000號自用小客車（下稱系爭車輛），致
    系爭車輛受損，修復費用共計新臺幣（下同）137,690元（
    含工資費用14,903元、烤漆費用16,679元、零件費用106,10
    8元），而系爭車輛受損部分業由原告依保險契約予以理賠
    。為此，爰依保險法第53條之規定及侵權行為之法律關係，
    請求被告賠償上開零件折舊後之修復費用42,193元，並聲明
    ：被告應給付原告42,193元，及自起訴狀繕本送達翌日起至
    清償日止，按週年利率百分之5計算之利息。
二、上開原告主張之事實，業據其提出車輛維修保險賠款付承修
    廠商同意書、行車執照、統一發票、估價單、車損照片、道
    路交通事故現場圖、初步分析研判表【記載被告有在左轉彎
    專用車道上違規直行行駛（無照駕駛）之肇事原因、張嘉玲
    尚未發現肇事因素】為證，並經本院向臺中市政府警察局第
    四分局調取本件交通事故之道路交通事故現場圖、調查報告
    表、行車紀錄器錄影畫面擷取照片、現場及車損照片、談話
    紀錄表、初步分析研判表、補充資料表核閱無誤。被告已於
    相當時期受合法之通知，而於言詞辯論期日不到場，亦未提
    出準備書狀爭執，依民事訴訟法第436條之23準用第436條第
    2項適用第280條第3項、第1項之規定，視同自認。從而，原
    告依保險法第53條之規定及侵權行為之法律關係，請求被告
    給付零件折舊後之修復費用42,193元（即工資費用14,903元
    、烤漆費用16,679元、零件費用10,611元），及自起訴狀繕
    本送達翌日即111年4月15日起（見本院卷第111頁送達證書
    ）至清償日止，按週年利率百分之5計算之利息，為有理由
    ，應予准許。
三、訴訟費用負擔及假執行宣告之依據：民事訴訟法第78條、第
    436條之19第1項、第436條之20。
　
民事訴訟法第436條之24第2項：
對於本判決之上訴，非以違背法令為理由，不得為之。
如對本判決上訴，須於判決送達後20日內向本院提出上訴狀，並
須表明原判決所違背之法令及其具體內容與依訴訟資料可認為原
判決有違背法令之具體事實之上訴理由（均須按他造當事人之人
數附繕本）。
中　　華　　民　　國　　111 　年　　5 　　月　　4 　　日
                  臺灣臺中地方法院臺中簡易庭
                                  法  官  林筱涵
                                  書記官  張峻偉
以上正本證明與原本無異。
中　　華　　民　　國　　111 　年　　5 　　月　　4 　　日
                                  書記官  張峻偉